臺灣高雄地方法院刑事判決　　　　　　　　　　　　九十一年度訴字第一四三一號
　　公　訴　人　臺灣高雄地方法院檢察署檢察官
　　被　　　告　甲○○○
右列被告因偽證案件，經檢察官提起公訴（九十年度偵字第一二八三七號），本院判
決如左：
    主  文
甲○○○證人於執行審判職務之公署審判時，於案情有重要關係之事項，供前具結，
而為虛偽陳述，處有期徒刑伍月，緩刑年。
    事  實
一、甲○○○為郭吉川之友，明知於民國八十九年十一月二十二日下午二時許，並未
    在高雄市○○區○○路二十巷六號郭吉川住處，現場目擊郭吉川毆打乙○○成傷
    之經過，竟基於偽證之故意，在本院九十年度易字第一○一○號郭吉川被訴傷害
    案件審理中，於九十年四月十日上午十時十分許，在本院刑事第四法庭，經郭吉
    川要求傳訊而到庭作證時，供前具結後就案情有重要關係之事項，故意虛偽證稱
    ：「於八十九年十一月二十三日下午二、三時許，伊送廢紙箱賣給郭吉川，人站
    在郭吉川住處門外，看見乙○○在門內大小聲叫，郭吉川要求乙○○小聲點，並
    要乙○○坐下來，乙○○自己倒退摔倒，又用手打自己，當時門沒有關，伊站在
    門外有看到」等語，其所為虛偽之陳述，足生影響該案判決結果。幸經該案承審
    法官認郭吉川之陳述與事實不符，甲○○○附和郭吉川之證詞始不為所採，嗣郭
    吉川因該案業經判處二月有期徒刑確定在案。
二、案經乙○○告發由臺灣高雄地方法院檢察署檢察官偵查起訴。
    理  由
一、訊據被告甲○○○固坦承有為前開證述，惟矢口否認有何偽證犯行，辯稱：當天
    中午十二點半至一點間，伊確實有載廢紙箱給郭吉川，當時伊看到乙○○與郭吉
    川在大聲爭吵，郭吉川要乙○○小聲一點，乙○○說你欠人錢還怕人家知道，郭
    吉川牽著乙○○的手請乙○○坐下，乙○○很生氣不願意坐，自己把手抽回來，
    就坐倒在地上，後來就自己打自己的臉，說要死在那裡給郭吉川看，郭吉川叫乙
    ○○起來，乙○○都不起來，之後伊就離開了，後來發生什麼事伊並不知情，但
    伊在現場時並沒有看到郭吉川毆打乙○○云云。經查：
（一）被告為使郭吉川於本院九十年度易字第一○一○號之傷害案件中，取得有利之
      判決，於九十年四月十日上午十時十分許，在本院刑事第四法庭，就該案件擔
      任證人，於具結後，虛偽證稱：「於八十九年十一月二十三日下午二、三時許
      ，伊送廢紙箱賣給郭吉川，人站在郭吉川住處門外，看見乙○○在門內大小聲
      叫，郭吉川要求乙○○小聲點，並要乙○○坐下來，乙○○自己倒退摔倒，又
      用手打自己，當時門沒有關，伊站在門外有看到」等語之事實，業據告發人乙
      ○○於本院審理時指述綦詳，且有該案審判筆錄、被告之證人結文、本院九十
      年度易字第一○一○號刑事判決、臺灣高等法院高雄分院九十年度上易字第一
      一九四號刑事判決影本各一份附卷可憑。
（二）被告雖辯稱伊在法庭上所說的都是實話，伊當時並未見告發人受傷云云，然告
      發人於八十九年十一月二十二日前往郭吉川住處催討欠款後，隨即受有左遠端
      撓骨骨折、右臉頰挫傷等傷害，並於同日住院，此有國軍高雄總醫院附設民眾
      診療服務處診斷證明書影本一紙附卷可憑。而證人即凱旋派出所警員蔡志銘亦
      到庭結稱：告發人於二十二日下午二時至四時間至派出所欲報案，伊見告發人
      受傷，就叫告發人先去治療，因此未開聯單予告發人等語，是告發人確實於二
      十二日下午二時許至四時許間受有上開傷害無誤。又依郭吉川於上開傷害案件
      中所稱：伊當時係請告發人坐，告發人不願就坐而後退，以致摔倒等情觀之，
      告發人當時顯非在急速動作中，縱因此而摔倒，當不致受有左臂遠端撓骨骨折
      之嚴重傷害。再者，告發人當時既已因摔倒而受有左遠端撓骨骨折之傷害，勢
      必因傷重而疼痛不已，衡諸常情，一般人於受有上開傷害後，應注意處理受有
      骨折傷害之左手為是，豈有再以自己右手摑打右臉頰數次之可能？據上各情，
      足徵告發人與郭吉川因金錢細故發生口角後，郭吉川確基於傷害之犯意，先出
      手推倒告發人，致告發人受有左遠端撓骨骨折，復摑打告發人右臉頰，致告發
      人受有右臉頰挫傷等傷害之犯行。而郭吉川前揭傷害犯行，亦經臺灣高等法院
      高雄分院以九十年度上易字第一一九四號判處有期徒刑二月確定，有該案判決
      書影本一件在卷可稽。是故，被告於上開傷害案件審理中，供前具結後證稱：
      其於現場目擊郭吉川並未毆打告發人等語，純屬虛偽之詞。
（三）被告雖另辯稱：伊係於八十九年十一月二十二日中午十二點半至下午一點間至
      郭吉川住處，現場目擊郭吉川與告發人爭吵之經過，時間並非係告發人所稱之
      同日下午二時許，因此伊於當日郭吉川與告發人發生爭吵時確實在現場云云。
      然上開傷害案件之發生時間確係下午二時許已經該案承審法官認定明確，有該
      案判決書影本一件在卷可稽，而郭吉川於該案亦自承告發人係於二十二日下午
      二時許至伊住處（見該案九十年三月二十九日訊問筆錄），是郭吉川毆打告發
      人之時間應係二十二日下午二時許無訛。被告堅稱伊至郭吉川住處之時間係當
      日中午十二點半至下午一點間，益證伊於上開傷害案件發生時，根本未至現場
      。
（四）被告在本院九十年度易字第一○一○號審理中所為之證言，無非係要證明郭吉
      川未傷害告發人，以解郭吉川之刑事責任，是其在該案所為之陳述，足以左右
      該案裁判結果，顯係於案情有重要關係之事項，亦足資認定，雖其證言內容不
      為該案承審法官所採信，不影響其犯罪之成立。綜上所述，被告上開所辯，均
      屬卸責之詞，尚無可取，事證明確，其犯行堪以認定。至被告於本院審理中請
      求傳訊郭吉川證明伊於二十二日中午十二點半至下午一點間確實在郭吉川住處
      ，並目擊郭吉川與告發人之爭吵過程云云，然被告確係在上開傷害案件中為虛
      偽之證言已如前述，核無再予傳訊郭吉川之必要，併此敘明。
二、核被告所為，係犯刑法第一百六十八條之偽證罪。爰審酌被告到庭為虛偽之證述
    ，使法院之裁判有陷於錯誤之危險，並損及國家司法權之正確行使，且犯後否認
    犯行，固不足取，惟姑念其前未曾受有期徒刑以上刑之宣告，此有臺灣高雄地方
    法院檢察署刑案資料查註紀錄表、臺灣高等法院被告全國前案紀錄表各一紙在卷
    可憑，素行尚稱良好等一切情狀，量處如主文所示之刑，以資懲儆。又被告前未
    曾受有期徒刑以上刑之宣告，已如前述，其因一時短於思慮，偶罹刑章，經此偵
    審程序及刑之宣告後，應知所警惕，信無再犯之虞，本院認前開對其所宣告之刑
    ，以暫不執行為適當，爰併予以宣告緩刑三年，以啟自新。
據上論斷，應依刑事訴訟第二百九十九條第一項前段、刑法第一百六十八條、第七十
四條第一款，判決如主文。
本案經檢察官井天博到庭執行職務。
中      華      民      國      九十一    年       八    月    十四     日
                                  臺灣高雄地方法院刑事第七庭
                                      法  官     陳信伍
右正本證明與原本無異。
如不服本判決，應於送達後十日內，向本提出上訴狀。
                                     書記官     林秀珍
中      華      民      國      九十一    年       八    月    十四     日
附錄本判決論罪法條：
中華民國刑法第一百六十八條
 (偽證罪)
於執行審判職務之公署審判時或於檢查官偵查時，證人、鑑定人、通譯於
案情有重要關係之事項，供前或供後具結，而為虛偽陳述者，處七年以下
有期徒刑。
